# 有关收购子公司的业务处理

提问人：crystal_315 时间：2012-11-27 15:40:25
最近公司A收购一家公司B,现在那家子公司B由我来处理帐务,公司是花 600 万元收购的,收购含有固定资产 400 万元,其它就没有了,另外支付 600 万元收流动资产即存货,子公司该如何入帐,子公司其它就什么都没有,银行存款现金都为0,也没有应收应付等,收购款600-400固定资产,=200入啥科目,资产负债表如何做平,公司B成立时注册资本是 678 万元.该如何处理.收购后,在报表上如何做平资产负债表

回答人：chenyiwei
是否为同一控制下的收购？是资产购买还是股权收购？ 400 万元是固定资产的原帐面价值还是评估值？为何收购价款会高于固定资产价值？ 600 万元是存货的原帐面价值还是评估值？这些固定资产是否构成业务？

回答人：chenyiwei
如果所收购的固定资产和存货具备“业务三要素”的，且按照你提供的信息属于同一控制下合并交易的，则按照取得的各项资产的帐面价值计价，与新增实收资本和所支付的现金对价（如有）之间的差额调整资本公积。